【裁判字號】    98,上易,523
【裁判日期】    980827
【裁判案由】    傷害
【裁判全文】
臺灣高等法院臺南分院刑事判決    98年度上易字第523號
上  訴  人
即  被  告  甲○○
上列上訴人因傷害案件，不服臺灣臺南地方法院98年度易字第
286號中華民國98年5月27日第一審判決（起訴案號：臺灣臺南地
方法院檢察署98年度偵字第304號），提起上訴，本院判決如下
：
    主  文
上訴駁回。
甲○○緩刑貳年。
    事  實
一、甲○○於民國 (下同）97年7月28日凌晨2時許，在臺南縣麻
    豆鎮○○○路60巷口附近，因不滿乙○○徒手毆打其飼養之
    小狗，又踢其叔叔之鐵門，竟基於傷害之犯意，徒手毆打並
    追打乙○○，致乙○○受有頭部外傷併臉部瘀傷2處（3×3
    公分及3×2公分）、頸部、左手臂、雙下肢多處擦傷、左側
    第七根肋骨骨折等傷害。
二、案經乙○○訴由臺南縣警察局麻豆分局報請臺灣臺南地方法
    院檢察署檢察官偵查起訴。
    理  由
甲、程序部分：
    一、被告以外之人於審判外之言詞陳述，除法律有規定者外
        ，不得作為證據。前項規定，於第161條第2項之情形及
        法院以簡式審判程序或簡易判決處刑者，不適用之。又
        被告以外之人於審判外之陳述，雖不符前4條之規定，
        而經當事人於審判程序同意作為證據，法院審酌該言詞
        陳述或書面陳述作成時之情況，認為適當者，亦得為證
        據，刑事訴訟法第159條，第159條之5定有明文。查案
        被告於本院均坦承犯行，並同意以以簡式審判程序審理
        ，且對證人乙○○、丁○○於警訊及偵查中之證述，均
        同意做為證據。而前開證人在警訊所為之證述，係在自
        由意志下所為陳述，並親閱筆錄無訛後始簽名作成之情
        況，且該證言適為本案應審酌必要事項，自有證據能力
        ，得為本案證據。
    二、新樓醫院出具之診斷證明書2紙，係屬從事業務之人於
        業務上製作之證明文書，並無顯不可信之情況，認有證
        據能力，得為本案證據。
乙、實體部分：
    一、訊據上訴人即被告甲○○對於上開時、地，因不滿乙○
        ○徒手毆打其飼養之小狗，又踢其叔叔之鐵門，徒手毆
        打並追打乙○○，致乙○○受有頭部外傷併臉部瘀傷2
        處（3×3公分及3×2公分）、頸部、左手臂、雙下肢多
        處擦傷、左側第七根肋骨骨折等情，業據其在本院審理
        時，坦白承認，核與證人乙○○指訴情節相符 (詳警卷
        第2頁、偵查卷第3頁、第7頁、第8頁、原審卷第24頁至
        第26頁)，並有新樓醫院出具之診斷證明書可資佐證。
    二、被告於原審雖辯稱：伊不知道告訴人乙○○的傷怎麼來
        的，伊只有推開他，他踹我叔叔家的鐵門，所以我有追
        他云云，惟查：證人即臺南縣警察局麻豆分局麻豆派出
        所警員林治中於原審審理時證稱：我到現場時乙○○躺
        在路旁，他太太及被告均在場，在光亮的地方有看到乙
        ○○身上有輕微擦傷，我要他馬上或是明天去驗傷。告
        訴人乙○○之配偶丙○○於原審審理時亦證稱：我去的
        時候乙○○已經躺在地上，我去現場時當時已經凌晨一
        點多警員還沒到現場，回家時才看到乙○○臉部及身體
        有受傷，隔了一天照X光時才發現乙○○左側第七根肋
        骨骨折，乙○○說是被被告打的二等語。參以被告於本
        院審理時，已坦承上開犯行，足證被告於原審所辯，尚
        有保留而不足取，其有犯本件傷害之犯行，應可認定。
    三、查被告傷害人之身體，核其所為，係犯刑法第277條第1
        項之傷害罪。檢察官起訴事實雖認乙○○之「左側第7
        根肋骨骨折」非被告所傷害云云。惟被告於本院審理時
        ，既已承認，被告此部分與起訴部分係屬同一事實之實
        質上一罪，本院自得併予審理。
    四、原審認被告傷害之犯行，罪證明確，適用刑法第277條
        第1項、第41條第1項前段，刑法施行法第1條之1，並審
        酌被告之品行（無前科）、智識教育程度為高職畢業、
        經濟生活狀況小康、因告訴人毆打被告之狗才引起本件
        傷害案件，且其明知告訴人有喝酒，理智較為不清及被
        害人所生之危害等一切情狀，量處有期徒刑三月，並諭
        知如易科罰金，以新台幣一千元折算一日，認事用法俱
        無不合，量刑亦稱妥適，被告上訴意旨，認原審量刑太
        重，指摘原判決不當，並無可取，為無理由，應予駁回
        。惟查被告未曾受有期徒刑以上刑之宣告，有卷內前科
        表可查，事後已與告訴人乙○○達成和解，有臺南縣麻
        豆鎮調解委員會調解書附卷可查，深知悔悟，經此偵、
        審教訓，應知警惕諒無再犯之虞，本院認所宣告之刑，
        以暫不執行為適當，併諭知緩刑二年，以勵自新。
丙、據上論斷，應依刑事訴訟法第368條、第74條第1項第1款，
    判決如主文。
本案經檢察官江守權到庭執行職務
中    華    民    國    98    年    8     月    27    日
                  刑事第五庭    審判長法  官  楊明章
                                      法  官  楊子莊
                                      法  官  戴勝利
以上正本證明與原本無異。
不得上訴。
                                      書記官  陳淑貞
中    華    民    國    98    年    8     月    27    日
附錄：本判決論罪科刑法條：
刑法第277條：傷害人之身體或健康者，處3年以下有期徒刑、拘
             役或1千元以下罰金。
             犯前項之罪因而致人於死者，處無期徒刑或7年以
             上有期徒刑；致重傷者，處3年以上10年以下有期
             徒刑。


司法院資訊處製作；財團法人民間司法改革基金會備份。
